臺灣嘉義地方法院刑事判決　　　　　　　100年度訴字第472號
公　訴　人　臺灣嘉義地方法院檢察署檢察官
被　　　告　陳銘德
上列被告因違反毒品危害防制條例案件，經檢察官提起公訴（一
百年度毒偵緝字第五二號、一百年度毒偵字第五六一、六四四號
），被告於準備程序中就被訴事實為有罪之陳述，經本院合議庭
裁定由受命法官獨任進行簡式審判程序，判決如下：
    主          文
陳銘德施用第一級毒品，累犯，處有期徒刑柒月；又施用第二級
毒品，累犯，處有期徒刑參月；又施用第一級毒品，累犯，處有
期徒刑伍月；又施用第一級毒品，累犯，處有期徒刑拾月。應執
行有期徒刑壹年拾月。
    犯罪事實及理由
一、犯罪事實：
    陳銘德前於民國九十七年間因施用毒品案件，經法院裁定令
    入勒戒處所觀察、勒戒後，認為有繼續施用毒品傾向，復經
    裁定令入戒治處所強制戒治，於九十八年十一月十日強制戒
    治執行完畢釋放，又因竊盜案件，經本院以九十七年度朴簡
    字第三五○號判決判處應執行有期徒刑四月，如易科罰金，
    以新臺幣一千元折算一日確定，另因竊盜案件，經本院以九
    十八年度朴簡字第二九號判決判處有期徒刑三月，如易科罰
    金，以新臺幣一千元折算一日確定，上開案件嗣經本院以九
    十八年度聲字第五二九號裁定定應執行刑為有期徒刑六月，
    ，如易科罰金，以新臺幣一千元折算一日確定，於九十九年
    五月九日縮刑期滿執行完畢。詎仍不知悔改，於強制戒治執
    行完畢釋放後五年內，分別為下述行為：
  (一)基於施用第一級毒品海洛因之犯意，於九十九年十一月十五
    日下午二時許，在其位於嘉義縣太保市新埤里新埤二三九號
    住處，以將海洛因摻入香菸內點火燃燒吸食煙霧之方式，施
    用第一級毒品海洛因一次。另基於施用第二級毒品甲基安非
    他命之犯意，於九十九年十一月十四日中午十二時許，在其
    上址住處，以將第二級毒品甲基安非他命置入玻璃球內加熱
    燒烤吸食煙霧之方式，施用第二級毒品甲基安非他命一次。
    嗣於九十九年十一月十七日下午二時四十分許，員警持臺灣
    嘉義地方法院檢察署檢察官核發之鑑定許可書通知採尿，陳
    銘德於有偵查權限之機關或人員發覺前，即主動向有偵查權
    限之警員自首自己施用第二級毒品甲基安非他命之事實，且
    於當日下午三時十分許，得陳銘德同意後，採其尿液送驗，
    其結果呈海洛因之代謝物嗎啡陽性反應及甲基安非他命陽性
    反應，始悉上情。
  (二)基於施用第一級毒品海洛因之犯意，於九十九年十二月十九
    日中午十二時三十分許，在其上址住處，以注射針筒內放置
    第一級毒品海洛因加水稀釋後注射之方式，施用第一級毒品
    海洛因一次。嗣於九十九年十二月二十二日上午九時三分許
    ，員警持臺灣嘉義地方法院檢察署檢察官核發之鑑定許可書
    通知採尿，陳銘德於有偵查權限之機關或人員發覺前，即主
    動向有偵查權限之警員自首自己施用第一級毒品海洛因之事
    實，且於當日上午九時二十八分許，得陳銘德同意後，採其
    尿液送驗，其結果呈海洛因之代謝物嗎啡陽性反應，始悉上
    情。
  (三)基於施用第一級毒品海洛因及第二級毒品甲基安非他命之犯
    意，於一百年三月七日上午十時許，在其上址住處，以將第
    一級毒品海洛因及第二級毒品甲基安非他命置入玻璃球內加
    熱燒烤吸食煙霧之方式，同時施用第一級毒品海洛因及第二
    級毒品甲基安非他命一次。嗣於一百年三月八日下午四時許
    ，在嘉義縣太保市新埤里新埤二三三號前為警查獲，且於查
    獲當日下午四時四十五分許，得陳銘德同意後，採其尿液送
    驗，其結果呈海洛因之代謝物嗎啡陽性反應及甲基安非他命
    陽性反應，始悉上情。
二、證據：
    本件證據除引用檢察官起訴書之記載外（如附件），並補充
    「被告陳銘德於本院之自白及本院一百年六月二十八日、六
    月二十九日辦理刑事案件電話紀錄查詢表」。
三、本件係經被告陳銘德於準備程序當庭表示認罪，而經本院裁
    定以簡式審判程序加以審理，則依據刑事訴訟法第二百七十
    三條之二、同法第一百五十九條第二項之規定，不適用傳聞
    法則有關限制證據能力之相關規定。
四、查被告曾有起訴書犯罪事實欄所示因施用毒品而受觀察、勒
    戒及強制戒治執行之前案記錄，有臺灣高等法院被告前案紀
    錄表在卷可參，是被告於觀察、勒戒及強制戒治執行完畢釋
    放後，五年內再犯施用毒品罪，自應依法論罪科刑。
五、查海洛因及甲基安非他命分屬毒品危害防制條例第二條第二
    項第一款所列之第一級毒品及同條項第二款所列之第二級毒
    品，核被告就犯罪事實(一)所為，係犯毒品危害防制條例第十
    條第一項之施用第一級毒品罪及同條例第十條第二項之施用
    第二級毒品罪；就犯罪事實(二)所為，係犯毒品危害防制條例
    第十條第一項之施用第一級毒品罪；就犯罪事實(三)所為，係
    犯毒品危害防制條例第十條第一項之施用第一級毒品罪及同
    條例第十條第二項之施用第二級毒品罪。被告因施用第一級
    毒品海洛因及第二級毒品甲基安非他命而持有海洛因及甲基
    安非他命之低度行為，為其施用之高度行為所吸收，不另論
    罪。被告就犯罪事實(三)所為係以一施用行為，同時施用第一
    級毒品海洛因及第二級毒品甲基安非他命，觸犯構成要件不
    同之罪名，為想像競合犯，應從一重之施用第一級毒品罪論
    處。被告所犯上開各罪，犯意各別，行為互異，罪名有異，
    應予分論併罰。又被告有上開犯罪事實欄所載之犯罪科刑及
    執行完畢紀錄，有臺灣高等法院被告前案紀錄表附卷足參，
    其受徒刑之執行完畢後，五年內故意再犯本案有期徒刑以上
    各罪，均為累犯，應各依刑法第四十七條第一項規定加重其
    刑。再查被告於九十九年十一月十七日下午二時四十分許，
    員警持臺灣嘉義地方法院檢察署檢察官核發之鑑定許可書通
    知採尿時，即主動向嘉義縣警察局刑警大隊警員李崑煌自首
    表明其於九十九年十一月十四日施用第二級毒品甲基安非他
    命犯行，有其警詢筆錄及本院一百年六月二十九日辦理刑事
    案件電話紀錄查詢表附卷可稽，參以被告事後並未逃避偵審
    之事實，應認其本案九十九年十一月十四日施用第二級毒品
    甲基安非他命犯行，合於自首之要件，爰依法減輕其刑，並
    先加後減之。另查被告於九十九年十二月二十二日上午九時
    三分許，員警持臺灣嘉義地方法院檢察署檢察官核發之鑑定
    許可書通知採尿時，即主動向臺南市政府警察局新營分局警
    員顏榮志自首表明其於九十九年十二月十九日施用第一級毒
    品海洛因犯行，有其警詢筆錄及本院一百年六月二十八日辦
    理刑事案件電話紀錄查詢表附卷可稽，參以被告事後並未逃
    避偵審之事實，應認其本案九十九年十二月十九日施用第一
    級毒品海洛因犯行，合於自首之要件，爰依法減輕其刑，並
    先加後減之。爰審酌被告前曾因施用毒品觸法，仍不知悛悔
    ，又施用足以導致精神障礙、性格異常，甚至造成生命危險
    之毒品，戕害一己之身體健康，對社會治安可能之危害程度
    非微，惟其犯罪後尚能坦承犯行等一切情狀，分別量處如主
    文所示之刑，並定其應執行之刑，以資懲儆。至員警於一百
    年三月八日下午四時許，在被告所騎乘機車內扣得之注射針
    筒二支，被告均否認與其本案犯罪有關，亦無證據證明與其
    本案犯罪有何直接關連，且非屬義務沒收之物，爰不予宣告
    沒收，附此敘明。
據上論斷，應依刑事訴訟法第二百七十三條之一第一項、第二百
九十九條第一項前段、第三百十條之二、第四百五十四條第二項
，毒品危害防制條例第十條第一項、第二項，刑法第十一條前段
、第五十五條、第五十一條第五款、第四十七條第一項、第六十
二條前段，判決如主文。
本案經檢察官陳志川到庭執行職務。
中    華    民    國   100    年    7     月    20    日
                  刑事第三庭    法  官  鄭雅文
以上正本證明與原本無異。
如不服本判決應於判決送達後十日內向本院提出上訴書狀，並應
敘述具體理由；其未敘述上訴理由者，應於上訴期間屆滿後二十
日內向本院補提理由書（均須按他造當事人之人數附繕本）「切
勿逕送上級法院」。
中    華    民    國   100    年    7     月    20    日
                                書記官  潘宜伶
附錄論罪科刑法條：
毒品危害防制條例第十條
施用第一級毒品者，處六月以上五年以下有期徒刑。
施用第二級毒品者，處三年以下有期徒刑。